Minutes et répertoires du notaire Guillaume HAUDRY, 6 février 1580 - 2 octobre 1588 (étude XX)
Archives nationales
Minutes et répertoires du notaire Guillaume HAUDRY (étude XX)
6 février 1580 - 2 octobre 1588
MC/ET/XX/136
Etude XX; Haudry, Guillaume
Archives nationales de France
Minutes et répertoires: la loi 2008-696 du 15 juillet 2008 relative aux archives a fixé à 75 ans à compter de la date de l'acte, ou à 25 ans à compter de la date du décès de l'intéressé si ce délai est plus bref, le délai de communication des minutes et répertoires des notaires; ce délai est porté à 100 ans à compter de la date de l'acte si le document se rapporte à un mineur (code du Patrimoine, articles L213-2, 4e d et 5e).
Autres documents de l'étude (dossiers de clients, comptabilité...): s'agissant d'archives privées, ces documents sont communicables selon les modalités fixées par le déposant ou le donateur.
Certains documents ne sont pas accessibles en raison de leur mauvais état de conservation.
Versement
Attention: ce notaire n'a pas laissé de répertoire pour son activité dans l'étude XX
Accès aux instruments de recherche de tous les notaires de l’étude XX
Archives de l'étude XX
- Minutes de Guillaume HAUDRY, 1580 - 1588; MC/ET/XX/136
  - Minutes. 1580 - 1588, MC/ET/XX/136
    Informations complémentaires:
    1580 à 1588: minutes 6 février 1580 à 2 octobre 1588, inventaires, un de 1581 et un de 1585, deux de 1582 et 1583 cf. E. Coyecque: Chez quelques notaires de la ville de Paris au XVIe siècle. Vooir Bull. de la Société d'histoire de Paris, 1910, p. 218.
    Informations concernant le classement:
    Le niveau inférieur de description, quand il existe, correspond aux minutes d'actes. Toutes les minutes ne sont pas forcément décrites une à une. Les descriptions de ces minutes sont plus ou moins détaillées.
    - Marché par Louis Groust, maître maçon, demeurant au faubourg Saint-Marcel, pour la vidange des terres des fossés à porter par dessus les murs sur les futurs boulevards., 17 septembre 1580; MC/ET/XX/136
      Construction des boulevards.
      Origine de l'information:
      Lieux et monuments à Paris au XVIe siècle (1070 actes), par C. Grodecki, 1971-1986 (fichier papier entièrement dématérialisé; voir contexte dans le Plan d’orientation général - Notaires de Paris, guides thématiques du Minutier).
      Date de création de la notice: 2009
      marché; Saint-Marcel (faubourg); Groust, Louis; maçon
    - Inventaire après décès de Emery de Rochechouart, évêque de Sisteron, rue de la Cerisaie., 18 mars 1581; MC/ET/XX/136; 7 f.
      Les oeuvres d'art sont mentionnées dans l'inventaire.
      Georges Wildenstein, Le goût pour la peinture dans la bourgeoisie parisienne entre 1550 et 1610, d'après des inventaires après décès conservés au Minutier central des notaires aux Archives nationales [6.084 actes], Gazette des Beaux-Arts, t. 33 bis, 1962 (voir contexte dans le Plan d’orientation général - Notaires de Paris, guides thématiques du Minutier).
      Date de révision: 2005
      Date de création de la notice: 2002
      inventaire après décès; Cerisaie (rue de la); Rochechouart, Emery de; évêque
    - Marché par Georges Regnier, marchand, bourgeois de Paris, demeurant, demeurant à la tour de Nesle, envers le prévôt et les échevins de la ville, pour faire maçonnerie pour construire les boulevards et casemates derrière les jardins du palais de la reine mère du roi, en présence de Jean Laugeois et Robert Marquelet, maîtres maçons, demeurant rue des Ecouffes (paroisse saint-Gervais) et rue Freppo (paroisse Saint-Nicolas-des-Champs)., 20 mars 1581; MC/ET/XX/136
      marché; Ecouffes (rue des); Frépaut (rue); Regnier, Georges; Laugeois, Jean; Marquelet, Robert; commerçant; maçon
    - Obligation de Philbert de Thurin, conseiller au Parlement, demeurant près la porte Saint-Germain, de payer 8 sous par an à la recette du domaine de la ville contre l'autorisation d'ouvrir une porte au bout de sa maison sur le mur de la ville., 11 avril 1581; MC/ET/XX/136
      obligation; Saint-Germain (porte); Thurin, Philbert de
    - Marché de menuiserie par Guillaume Chastelain, maître menuisier au faubourg Saint-Jacques près Corbeil, pour le corps d'hôtel que ledit sieur fait construire de neuf à la maison de Claude Bachelier, greffier de la ville de Paris, à Soisy-sur-Seine (Essonne), lès Corbeil., 11 avril 1582; MC/ET/XX/136
      Histoire XVIe siècle (439 actes), par le personnel du Minutier, 1954-1986 (fichier papier entièrement dématérialisé; voir contexte dans le Plan d’orientation général - Notaires de Paris, guides thématiques du Minutier).
      Date de création de la notice: 2008
      marché; Soisy-sur-Seine (Essonne); Bachelier, Claude; Chastelain, Guillaume; menuisier
    - Marché de vidange des égouts par Guillaume Prévost, pionnier manouvrier, demeurant à Montreuil sous le bois de Vincennes, adjudicataire, depuis l'arche du pont au bord de la Seine sous la montagne de Chaillot jusqu'à la tranchée des Halles avec un détail du tracé., 23 avril 1582; MC/ET/XX/136
      Tracé réseau d'égouts.
      marché; Montreuil (Seine-Saint-Denis); Prévost, Guillaume
    - Inventaire après décès de Laurence Haren, femme de Gabriel Masse, l'ainé, sergent de l'hôtel de ville, rue de la Mortellerie, à l'enseigne du Heaume., 31 mai 1582; MC/ET/XX/136; 7 f.
      inventaire après décès; Mortellerie (rue de la); Haren, Laurence; Masse, Gabriel (l'ainé)
    - Marché par Georges Regnier, marchand, bourgeois de Paris, demeurant au faubourg Saint-Germain-des-Prés, pour fournir pendant deux ans toute la pierre de Vergelée de bon ban des carrières de Saint-Leu-d'Esserent pour les boulevards et courtines de la nouvelle fortification, par l'avis de Guillaume et Pierre Guillain, maîtres des œuvres de maçonnerie de la ville., 1er août 1582; MC/ET/XX/136
      marché; Regnier, Georges; Guillain, Guillaume; Guillain, Pierre; commerçant; maçon
    - Marché pour refaire le pont de la porte Saint-Antoine, par Gratien Laugeois, maître maçon, tailleur de pierres, demeurant rue des Rosiers, paroisse Saint-Gervais., 1er août 1582; MC/ET/XX/136
      marché; Rosiers (rue des); Laugeois, Gratien; maçon; tailleur de pierre
    - Arquebusier (communauté).- Prise à bail à rente des échevins par Charles MARCHANT, capitaine en chef des 100 arquebusiers de la ville de Paris, de partie du boulevard près la Bastille Saint-Antoine de 70 toises de long .., 14 août 1582; MC/ET/XX/136
      Fichier dit 'général' XVIe siècle (env. 30.000 actes), par le personnel du Minutier, 1930-1999 (fichier papier entièrement dématérialisé; voir contexte dans le Plan d’orientation général - Notaires de Paris, guides thématiques du Minutier).
      bail; Bastille; Marchant, Charles; élu local
    - Inventaire après décès de Nicolas Moblet, maître savetier, place Maubert, à l'image Sainte-Catherine., 20 août 1582; MC/ET/XX/136; 5 f.
      inventaire après décès; Maubert (place); Sainte-Catherine (image); Moblet, Nicolas; bottier
    - Marché de vidange des fossés au pourtour du boulevard derrière les jardins des Tuileries, par Claude Brevet, l'un des commissaires des quais de la ville, demeurant près de la porte de l'Ecole-Saint-Germain-l'Auxerrois., 22 septembre 1582; MC/ET/XX/136
      marché; Brevet, Claude
    - Marché et devis de charpenterie pour des travaux sur la porte Saint-Marcel, par Charles Lottin, maître charpentier de la grande cognée, demeurant sur le quai au Foin., 18 janvier 1583; MC/ET/XX/136
      devis; marché; Saint-Marcel (porte); Lottin, Charles; charpentier
    - Inventaire après décès de Pierre Charlet, procureur au Parlement, rue des Poulies., 21 février 1583; MC/ET/XX/136; 19 f.
      inventaire après décès; Poulies (rue des); Charlet, Pierre
    - Inventaire après décès de Pierre Parmentier, marchand, rue Saint-Victor, à l'enseigne du Pressoir., 14 mars 1583; MC/ET/XX/136; 9 f.
      inventaire après décès; Saint-Victor (rue); Pressoir (enseigne du); Parmentier, Pierre; commerçant
    - Marché de fourniture de pierre par Mathurin Regnier, marchand, bourgeois de Paris, demeurant au faubourg Saint-Germain-des-Prés, paroisse Saint-Sulpice, envers le bureau de la ville de Paris, pour fournir la pierre de haut clicquart de Vaugirard nécessaire à l'édification de la porte Saint-Antoine., 21 février 1584; MC/ET/XX/136
      marché; Saint-Antoine (porte); Regnier, Mathurin; commerçant
    - Marché par Pierre Richer, paveur du roi, pour paver la chaussée Saint-Antoine depuis l'endroit où on s'est arrêté jusqu'au coin des murs de l'abbaye Saint-Antoine. Marché identique du 2 mars 1585 de Guichard Pavot, maître paveur, pour continuer sur le chemin de Vincennes., 15 septembre 1584; MC/ET/XX/136
      marché; Richer, Pierre; Pavot, Guichard; paveur-dalleur
    - Marché par Jean de Lanoue, maître maçon, bourgeois de Paris, demeurant rue des Canettes, pour la construction d'un regard de fontaine au carrefour du village du Pré-Saint-Gervais, et un autre marché pour les canaux des fontaines de Paris descendant du village de Belleville., 15 septembre 1584; MC/ET/XX/136
      marché; Canettes (rue des); Lanoue, Jean de; maçon
    - Mariage de Marguerite Hamel, fille de Antoine Hamel, marchand maître plombier fontenier, demeurant rue de la Vannerie, paroisse Saint-Gervais, et Marguerite Planson sa femme, et de Simon Bernard, compagnon plombier fontenier., 21 octobre 1584; MC/ET/XX/136
      Histoire de l'art XVIe siècle, 1530-1600 (2698 actes), par Catherine Grodecki, 1971-1986 (fichier papier entièrement dématérialisé; voir contexte dans le Plan d’orientation général - Notaires de Paris, guides thématiques du Minutier).
      contrat de mariage; Vannerie (rue de la); Hamel, Marguerite; Hamel, Antoine; Planson, Marguerite; Bernard, Simon; plombier
    - Inventaire après décès de Marguerite Contesse, femme de Guillaume Collot, procureur en l'hôtel de la Ville de Paris, rue de la Mortellerie, à l'enseigne de la Croix Blanche., 2 janvier 1585; MC/ET/XX/136; 9 f.
      inventaire après décès; Mortellerie (rue de la); Croix Blanche (enseigne de la); Contesse, Marguerite; Collot, Guillaume
    - Marché par Mathurin Régnier, marchand, bourgeois de Paris, demeurant au faubourg Saint-Germain, envers le prévôt des marchands et les échevins de la ville pour fournir les pierres nécessaires à la réalisation d'un regard pour les fontaines de la ville au dessus du village de Belleville., 3 août 1585; MC/ET/XX/136
      marché; Saint-Germain (faubourg); Régnier, Mathurin; commerçant
    - Statues de la porte Saint-Antoine. - Promesse de Germain Pilon aux prévôt des marchands et échevins de la ville de Paris de faire trois images de pierre de Trossy, à mettre sur le portail neuf de la porte Saint-Antoine, à savoir une Notre Dame qui sera au milieu, entre saint Denis et sainte Geneviève., 15 juillet 1586; MC/ET/XX/136
      Documents du Minutier central des notaires de Paris, Histoire de l'art au XVIe siècle (1540-1600) [477 actes], par Catherine Grodecki, tome II, Sculpture, peinture et gravure, broderie, faïence et émaillerie, orfèvrerie et joaillerie, armes et armures, Paris, Archives nationales, 1986, p. 126, notice n° 670 (instrument de recherche imprimé dématérialisé, certaines notices sont plus détaillées dans la version intégrale accessible en ligne par la rubrique 'Autres instruments de recherche', voir contexte dans le Plan d’orientation général - Notaires de Paris, guides thématiques du Minutier).
      Date de révision: 2011
      Documents du Minutier central des notaires de Paris, Histoire de l'art au XVIe siècle (1540-1600), par C. Grodecki, tome II, Sculpture, peinture et gravure, broderie, faïence et émaillerie, orfèvrerie et joaillerie, armes et armures, Paris, Archives nationales, 1986, 344 p.
    - Marché de vidange de terres pour élargir le fossé de la ville à l'endroit du boulevard neuf dit le boulevard d'Ardoise entre la porte Saint-Antoine et le Temple., 12 février 1587; MC/ET/XX/136
      marché; Saint-Antoine (porte); Temple (porte du)